【裁判字號】    99,易,2123
【裁判日期】    991117
【裁判案由】    電子遊戲場業管理條例
【裁判全文】
臺灣臺北地方法院刑事判決              99年度易字第2123號
公  訴  人  臺灣臺北地方法院檢察署檢察官
被      告  甲○○
選任辯護人  許朝昇律師
上列被告因違反電子遊戲場業管理條例案件，經檢察官提起公訴
（99年度偵字第2415號），嗣被告於本院審理中，就被訴事實為
有罪之陳述，經本院裁定改用簡式審判程序，判決如下：
    主  文
甲○○違反未依電子遊戲場業管理條例規定領有電子遊戲場業營
業級別證者，不得經營電子遊戲場業之規定，處拘役伍拾日，如
易科罰金，以新臺幣壹仟元折算壹日。緩刑貳年。扣案如附表所
示之物均沒收。
    事  實
一、甲○○明知未依電子遊戲場業管理條例規定領有電子遊戲場
    業營業級別證者，不得經營電子遊戲場業，竟基於經營電子
    遊戲場業之犯意，自民國93年1月6日起，在臺北市○○區○
    ○街57號1 樓「台北壹零壹遊樂園」，擺設內含IC板可產生
    聲光影像、圖案、動作之電子遊戲機臺，均插電營業，供不
    特定人把玩，並透過搖控器切換遊戲機臺畫面，以避免遭查
    緝。嗣為警於99年1月1日晚間9 時50分許，前往甲○○所經
    營位在臺北市○○區○○街134號1樓「桃樂比遊樂園」進行
    搜索時，發現上情，並扣得切換畫面之電子遙控器1 個，且
    經派員警前往「台北壹零壹遊樂園」依法進行臨檢時，復當
    場扣得「金如意景品販賣機」電子遊戲機IC板共5片、「小
    叮噹禮品販賣機」電子遊戲機IC板共4片、「禮品自動販賣
    機」電子遊戲機IC板共20片、電子遊戲機臺共29臺。
二、案經臺北市政府警察局萬華分局報告臺灣檢察署檢察官偵查
    起訴。嗣於本院審理中，甲○○就被訴事實為有罪之陳述，
    經裁定改行簡式審判程序。
    理  由
壹、程序方面：
    本件被告甲○○所犯係死刑、無期徒刑、最輕本刑為3 年以
    上有期徒刑以外之罪，其於本院審理時，就前揭被訴事實為
    有罪之陳述，經法官告知簡式審判程序之旨，並聽取其與公
    訴人之意見後，本院認無不得或不宜改依簡式審判程序進行
    之處，爰依刑事訴訟法第273條之1第1項之規定，裁定本件
    行簡式審判程序，是本件之證據調查，依刑事訴訟法第273
    條之2規定，不受同法第159條第1項、第161條之2、第161條
    之3、第163條之1 及第164條至第170條規定之限制，先予敘
    明。
貳、實體方面：
一、訊據被告甲○○對於上揭犯罪事實均坦承不諱（見本院卷二
    第18頁），且業據證人即到場搜索之員警張政儒、姚長春、
    鄭璧欣、證人即現場指揮搜索勤務之原萬華分局督察組組長
    鄭守彬、證人即臺北市商業處商業管理科股長吳秀珠於偵查
    中之結證明確（詳臺灣臺北地方法院檢察署99年度偵字第24
    15號卷《下稱偵查卷》第86頁至第89頁、第96頁至第98頁、
    第103頁至第105頁），並有證人即「台北壹零壹遊樂園」顧
    客楚順義、證人即「台北壹零壹遊樂園」員工黃敬淳、張傳
    杰於警詢時證述綦詳（參偵查卷第14頁至第22頁），復有臺
    北市政府警察局萬華分局桂林路派出所臨檢紀錄表、搜索扣
    押筆錄、現場照片、臺北市政府警察局萬華分局風紀探訪工
    作報告表附卷為憑（見偵查卷第29頁至第35頁、第37頁至第
    41頁、第45頁至第52頁），另有扣案切換畫面之電子遙控器
    1個、「金如意景品販賣機」IC板共5片、「小叮噹禮品販賣
    機」IC板共4 片、「禮品自動販賣機」IC板共20片、電玩機
    臺共29台為佐，是被告於本院審理中之任意性自白，核與事
    實相符，應堪採信。本案事證明確，被告犯行堪以認定，應
    予依法論科。
二、核被告所為，係違反電子遊戲場業管理條例第15條之規定，
    應依同條例第22條之規定論處。按刑事法若干犯罪行為態樣
    ，本質上原具有反覆、延續實行之特徵，立法時既予特別歸
    類，定為犯罪構成要件之行為要素，則行為人基於概括之犯
    意，在密切接近之一定時、地持續實行之複次行為，倘依社
    會通念，於客觀上認為符合一個反覆、延續性之行為觀念者
    ，於刑法評價上，即應僅成立一罪。學理上所稱「集合犯」
    之職業性、營業性或收集性等具有重複特質之犯罪均屬之，
    例如經營、從事業務、收集、販賣、製造、散布等行為概念
    者是（最高法院95年度台上字第1079號判決要旨參照）。亦
    即立法者針對特定刑罰規範之構成要件，已預設其本身係持
    續實行之複次行為，具備反覆、延續之行為特徵，故將之總
    括或擬制成一個構成要件之「集合犯」行為，因刑法評價上
    為構成要件之行為單數，屬包括一罪之實質上一罪，應僅成
    立一罪。是被告自93年1月6日起至99年1月1日晚間9 時50分
    許為警查獲時止，在臺北市○○區○○街57號1 樓「台北壹
    零壹遊樂園」經營電子遊戲場業，本即具有反覆實施之性質
    ，自係屬於上開「集合犯」之概念，而僅構成單一之犯罪。
    爰審酌被告未依電子遊戲場業管理條例規定領有電子遊戲場
    業營業級別證，即經營電子遊戲場業，所為實有不該，惟念
    其犯後坦承犯行，態度尚稱良好，且家庭經濟狀況勉持，並
    有3名子女尚待其扶養，暨衡諸其犯罪動機、情節、素行、
    生活狀況、智識程度等一切情狀，量處如主文所示之刑，及
    諭知易科罰金之折算標準，以示懲儆。又被告前雖曾因違反
    動產擔保交易法、妨害自由案件，分別經臺灣高等法院於74
    年8月14日以74年度上易字第3046號判處有期徒刑6月、臺灣
    高等法院臺中分院於76年4月2日以76年度上更一字第30號判
    處有期徒刑3月確定，並各於74年10月15日、76年11月2日執
    行完畢，惟被告其後即未曾因故意犯罪受有期徒刑以上刑之
    宣告等情，有臺灣高等法院被告前案紀錄表在卷可稽（見本
    院卷二第5頁至第7頁、第21頁至第23頁），且其對犯行自白
    不諱，並自願捐款新臺幣5 萬元與公益團體以贖罪愆，可認
    有悔悟之心，其經此偵審程序及刑罰宣告之教訓後，當已知
    所警惕，信無再犯之虞，本院斟酌一切情事，認所宣告之刑
    ，以暫不執行為當，爰併予宣告緩刑2 年，以啟自新。另扣
    案之「金如意景品販賣機」電子遊戲機IC板共5 片、「小叮
    噹禮品販賣機」電子遊戲機IC板共4 片、「禮品自動販賣機
    」電子遊戲機IC板共20片、電子遊戲機臺共29台、切換畫面
    之電子遙控器1 個，係被告所有以供經營電子遊戲場業所用
    之物，爰依刑法第38條第1項第2款之規定宣告沒收之。至扣
    案之電腦主機（含滑鼠、鍵盤、螢幕）1 部，雖為被告所有
    ，然此為警於被告所經營位在臺北市○○區○○街134號1樓
    「桃樂比遊樂園」進行搜索時所扣得，此部分因非供本案犯
    罪之用，亦非違禁物，依法自不得併予宣告沒收，附此敘明
    。
據上論斷，應依刑事訟訴法第284條之1、第273條之1第1項、第2
99條第1項前段，電子遊戲場業管理條例第15條、第22條，刑法
第11條前段、第41條第1項前段、第74條第1項第2款、第38條第1
項第2款，判決如主文。
中    華    民    國    99    年    11    月    17    日
                        刑事第十庭法  官  周玉琦
以上正本證明與原本無異。
如不服本判決應於收受送達後10日內向本院提出上訴書狀，並應
敘述具體理由；其未敘述上訴理由者，應於上訴期間屆滿後20日
內向本院補提理由書（均須按他造當事人之人數附繕本）「切勿
逕送上級法院」。
中    華    民    國    99    年    11    月    17    日
                                  書記官  謝貽婷
附錄本案論罪科刑法條全文：
電子遊戲場業管理條例第15條
未依本條例規定領有電子遊戲場業營業級別證者，不得經營電子
遊戲場業。
電子遊戲場業管理條例第22條
違反第 15 條規定者，處行為人 1 年以下有期徒刑、拘役或科
或併科新台幣 50 萬元以上 250 萬元以下罰金。
附表
┌──┬──────────────────┬────┐
│編號│項目                                │數量    │
├──┼──────────────────┼────┤
│ 1. │「金如意景品販賣機」電子遊戲機IC板  │伍塊    │
├──┼──────────────────┼────┤
│ 2. │「小叮噹禮品販賣機」電子遊戲機IC板  │肆塊    │
├──┼──────────────────┼────┤
│ 3. │「禮品自動販賣機」電子遊戲機IC板    │貳拾塊  │
├──┼──────────────────┼────┤
│ 4. │電子遊戲機臺                        │貳拾玖臺│
├──┼──────────────────┼────┤
│ 5. │電子遙控器                          │壹個    │
└──┴──────────────────┴────┘

司法院資訊處製作；財團法人民間司法改革基金會備份。
